【裁判字號】    90,易,1518
【裁判日期】    900612
【裁判案由】    傷害等
【裁判全文】
臺灣板橋地方法院刑事判決                          九十年度易字第一五一八號
    公  訴  人  臺灣板橋地方法院檢察署檢察官
    被      告  甲○○
    選任辯護人  施正國律師
右列被告因傷害案件，經檢察官提起公訴 (八十九年度偵字第七九四七號)，本院判
決如左：
    主  文
甲○○傷害人之身體，累犯，處有期徒刑肆月，如易科罰金以佰元折算壹日。
    事  實
一、甲○○於民國八十七年間因傷害案件，經臺灣高等法院判處有期徒刑三月確定，
    嗣於八十七年六月十五日易科罰金執行完畢，仍不知悔改，復於八十九年二月二
    十九日下午六時二十分許，在臺北縣中和市○○街五十二巷五號前，與乙○○（
    另為不起訴處分）因停車卸貨之問題而發生口角，甲○○竟基於傷害及毀損之犯
    意，先出手推倒乙○○，再用手及隨手拾得之木板、水桶、鐵棍等工具毆打乙○
    ○之頭部、臉部及身體，致乙○○受有右側鼻樑基部二×二公分、右唇外下方瘀
    挫傷一×０．五公分及右前臂尺骨骨折併前臂瘀腫傷四×四公分、右上臂瘀腫傷
    四×四公分、左手背瘀挫傷０．五×０．五公分及左膝瘀挫傷二×二公分等傷害
    ，及致乙○○所配戴之眼鏡鏡片破損，足以生損害於乙○○。
二、案經乙○○訴由臺北縣警察局中和分局報請臺灣板橋地方法院檢察署檢察官偵查
    起訴。
    理  由
一、訊據被告甲○○矢口否認右揭犯行，辯稱：是告訴人乙○○先要打伊，伊用手揮
    掉，後來乙○○又拿榔頭打伊，伊才用木板擋他，伊並沒有打告訴人云云。然查
    ，右揭事實，業經告訴人乙○○指訴綦詳，並提出診斷證明書、眼鏡鏡片之收據
    、當天發生經過之錄影帶為證。錄影帶經檢察官及本院勘驗結果，確實攝有被告
    出手毆打告訴人之畫面，此有檢察官勘驗筆錄及本院審理筆錄可稽。被告所辯無
    非飾卸之詞，不足採信。本件事證明確，被告犯行堪以認定。
二、核被告甲○○所為，係犯刑法第二百七十七條第一項之傷害罪及同法第三百五十
    四條之毀損罪。被告以一行為觸犯上開二罪名，為想像競合犯，應從一重論以傷
    害罪。又被告於八十七年間因傷害案件，經臺灣高等法院判處有期徒刑三月確定
    ，嗣於八十七年六月十五日易科罰金執行完畢，此有臺灣高等法院檢察署刑案紀
    錄簡覆表一件在卷可按，其於五年內再犯本件有期徒刑以上之罪，為累犯，應依
    法加重其刑。爰審酌被告之犯罪動機、目的、手段、所生危害、已有傷害前科之
    品行、智識程度、犯罪後之態度等一切情形，量處如主文所示之刑，並諭知易科
    罰金之折算標準。
據上論斷，應依刑事訴訟法第二百九十九條第一項前段、刑法第二百七十七條第一項
、第三百五十四條、第五十五條、第四十七條、第四十一條、罰金罰鍰提高標準條例
第一條前段、第二條，判決如主文。
本案經檢察官賴惠慈到庭執行職務。
中      華      民      國    九十      年      六      月     十二     日
                                      臺灣板橋地方法院刑事第二庭
                                          法    官  黃  惠  瑛
右正本證明與原本無異。
如不服本判決，應於判決送達後十日內，向本院提出上訴狀。
                                          書 記 官  張  志  華
中      華      民      國    九十      年      六      月     十五     日
附錄本案論罪科刑法條全文：
刑法第二百七十七條
傷害人之身體或健康者，處三年以下有期徒刑，拘役或一千元以下罰金。
犯前項之罪，因而致人於死者，處無期徒或七年以上有期徒刑；致重傷者，處三年以
上十年以下有期徒刑。
刑法第三百五十四條
毀棄、損壞前二條以外之他人之物或致令不堪用，足以生損害於公眾或他人者，處二
年以下有期徒刑、拘役或五百元以下罰金。


司法院資訊處製作；財團法人民間司法改革基金會備份。
